臺灣高等法院臺中分院民事判決
109年度上字第627號
上  訴  人  林旻潔  
兼訴訟代理人  
            林松郁  
被上訴人    鄭明智  
            姚雅蘭  
            陳威豪  
            王崇宇  
共      同
訴訟代理人  詹志宏律師
被上訴人    廖嘉源  
            謝易廷  
            廖晟豪  
            莊偉哲  
            徐崇凡  
            馮建穎  
            顏大傑  
上列當事人間請求損害賠償事件，上訴人對於中華民國109年10
月30日臺灣臺中地方法院109年度訴字第1146號第一審判決提起
上訴，並為訴之追加，本院於110年10月27日言詞辯論終結，判
決如下：
    主  文
上訴及追加之訴均駁回。
第二審訴訟費用由上訴人負擔。
    事實及理由
壹、程序方面
一、按於第二審為訴之變更或追加，非經他造同意，不得為之，
    但請求之基礎事實同一者，不在此限，民事訴訟法第446條
    第1項但書、第255條第1項第2款定有明文。經查，本件上訴
    人於原審主張被上訴人子○○、丁○○、庚○○、壬○○、己○○、甲
    ○○、癸○○、丑○○、戊○○、辛○○、寅○○（下合稱被上訴人，或
    各別逕稱其名字）於民國108年8月28日在兩造同住之「君大
    院」社區（下稱系爭社區）住戶LINE群組(下稱系爭群組）
    中，公開指責上訴人丙○○（下稱丙○○）停放車輛不當、子○○
    於109年1月8日在系爭社區地下4樓停車場撕毀丙○○張貼之文
    書，並不斷對其糾纏及咆哮、子○○於108年3月30日，在另一
    社區聊天群組中公布上訴人乙○○（下稱乙○○，與丙○○合稱上
    訴人）之病歷等情，乃以無因管理、不當得利、共同侵權行
    為，或個人資料保護法（下稱個資法）之法律關係，請求擇
    一為上訴人勝訴判決。經原審為上訴人全部敗訴之判決，上
    訴人全部聲明不服，提起上訴，先於本院追加禁止癸○○為如
    下之行為：⑴對上訴人及家人持續性監視、跟追、掌控行蹤
    及活動。⑵以埋伏、監視、守候或其他類之方式接近或滯留
    上訴人之住所與停車位(臺中市○里區○○○街0 號0 樓之0、B4
    停車位48與52）四百公尺以內。⑶以撥打電話、傳真或傳送
    電子訊息，或其他相類之通聯接觸方式聯繫上訴人。⑷除行
    使法定之權利外，其他未經上訴人同意蒐集、處理、利用上
    訴人之個人資料。⑸在社群軟體，如LINE、FB…等以談論、影
    射、揶揄、污辱、指桑罵槐上訴人及家人、家務事（見本院
    卷二第33頁）。後將追加部分變更為禁止所有被上訴人為前
    揭所述之行為（見本院卷二第361頁、本院卷三第195頁）。
    復於本院再追加依民法第820條第4項規定為請求權基礎（見
    本院卷三第87頁），核其追加前後所為請求，均係本於丙○○
    在系爭社區所為停放車輛（下稱系爭車輛）所衍生之爭執，
    該同一基礎事實所為請求，訴訟證據及資料具有同一性，可
    於本院審理程序中加以利用，雖被上訴人不同意追加，惟依
    上說明，應予准許。　　
二、被上訴人壬○○、己○○、癸○○、丑○○、戊○○、辛○○、寅○○，經
    合法通知未於言詞辯論期日到場，均核無民事訴訟法第386
    條所列各款情形，爰依上訴人之聲請，由其一造辯論而為判
    決。
貳、實體方面　　　
一、上訴人主張：
  ㈠兩造均為系爭社區住戶，並均加入系爭群組。丙○○徵得系爭
    社區管理服務員同意後，於108年8月24日至28日共5天，在
    其系爭社區B4編號48號停車位與揚水機房中間之公共空間，
    停放自用小客車（下稱系爭車輛）進行清潔、維修，並未妨
    礙任何人通行。子○○於上開期間內，未經丙○○同意，自行拍
    攝系爭車輛照片，將車牌號碼遮隱後上傳至系爭群組，並反
    覆強調揚水機房，而上開地下停車位中僅丙○○之停車位與揚
    水機房相鄰，明顯以此特徵洩漏車位為丙○○所有之個人資料
    。又被上訴人均非具備系爭社區事務管理權 限身分，竟基
    於藉端騷擾之故意，於108年8月28日下午，於上訴人舉家出
    遊時，於系爭群組以下列：觀感不佳、屌什麼東西、不要臉
    、有種你就出來我讓你知道什麼是壞人、給你傳好傳滿、不
    讓小孩給你教等等詞語，對丙○○進行控訴、騷擾、霸凌、抹
    黑、辱罵、恐嚇，顯惡意將前揭貶損丙○○人格之言論散布於
    兩造同住之居住圈。當時丙○○正駕駛車 輛，由副駕駛座之
    乙○○幫忙打字回覆LINE訊息，乙○○見其夫林松裕之人格遭如
    此貶抑，致其受有巨大心理壓力，其後陸續有失眠，併發甲
    狀腺亢進等異常狀況，因而住院輸血5日，支出醫療費用1萬
    3,738元、子女代替照護費用5萬2,000元，及受有相當於55
    萬元之精神上損害（此部分損害合計61萬5,738元，僅一部
    請求61萬5,000元）。
  ㈡子○○因不滿丙○○向行政院長信箱進行檢舉，109年1月8日下午
    5時許，在系爭社區地下4樓停車場，先撕毀丙○○公告揭示事
    件原委之文書，再於樓梯間對丙○○騷擾，指責咆哮，經丙○○
    制止不聽，致丙○○受有相當於13萬5,000元之精神上損害。
  ㈢子○○於109年3月30日，在另一社區LINE群組之對話紀錄，公
    開乙○○有甲狀腺亢進、貧血之病歷資料，使他人得以直接、
    間接識別之，並自陳對上訴人有騷擾之行為，不法侵害乙○○
    之隱私權。子○○上開行為導致丙○○未來5年必須支出因治療
    照顧乙○○之生活費共30萬元（含醫療費、交通費、調理費、
    其他雜支等）。　 
  ㈣被上訴人中某人或子○○於109年6月19日晚間7時40分許，以匿名電話連續騷擾丙○○3次，威脅會對上訴人不利，又於109年6月20日上午7時21分許，來電（來電顯示：0000000000號）無聲騷擾1次，致丙○○受有相當於10萬元之精神上損害。 
  ㈤上訴人合計受有115萬元之損害（61萬5,000元+13萬5,000元+
    30萬元+10萬元），爰依無因管理、不當得利、共同侵權行
    為、個人資料保護法（下稱個資法）之法律關係及民法第82
    0條第4項提起本件訴訟，請求擇一為上訴人勝訴之判決。並
    聲明：⒈被上訴人應連帶給付上訴人115萬元，及自起訴狀繕
    本送達翌日起至清償日止，按週年利率5％計算之利息。⒉禁
    止子○○為如下行為：⑴對上訴人及家人持續性監視、跟追、
    掌控行蹤及活動。⑵以埋伏、監視、守候或其他類似之方式
    接近或滯留上訴人之住所（臺中市○里區○○○街0號2樓之6）
    與上址所屬「君大院」社區B4編號48與52號停車位400公尺
    以內。⑶以撥打電話、傳真或傳送電子訊息，或其他相類之
    通聯接觸方式聯繫上訴人。⑷除行使法定之權利外，其他未
    經上訴人同意蒐集、處理、利用上訴人之個人資料。⑸在社
    群軟體如LINE、FB…等以談論、影射、揶揄、污辱、指桑罵
    槐上訴人及家人、家務事。⒊願供擔保，請准宣告假執行。
二、被上訴人部分：
  ㈠子○○、丁○○、庚○○、甲○○以：上訴人未就其主張      被上
訴人之侵權行為內容及該內容係由何被上訴人單獨或共
    同為之闡述；亦未舉證說明上訴人所支出之醫療等費用與被
    上訴人之行為間有何因果關係。子○○雖於108年8月28日下午
    1時56分至2時1分，在系爭群組對丙○○語氣較為激烈，但並
    無任何明確以加害丙○○生命、身體、自由、名譽、財產之事
    ，為惡害之通知，且丙○○並於同日下午3時27分發言反擊，
    顯見雙方均為系爭車輛停放占用公共空間一事，意見不同而
    引發爭執，丙○○並無因此產生心生畏懼之情形。而被上訴人
    等人所為評論，事涉系爭社區住戶公益，屬可受公評之事，
    亦非憑空杜撰，非以損害丙○○個人之名譽為目的。子○○雖私
    下傳送部分訊息予丙○○，然其對於接收訊息之人為何並不知
    情，故並無侵害上訴人乙○○人格權之主觀意思。子○○並未於
    109年1月8日對丙○○有何接觸，騷擾、指責之行為；亦未於
    系爭群組具體指明罹患甲狀腺機能亢進及貧血之人，並無從
    特定其所指對象為誰。上訴人另主張被上訴人等人涉嫌以電
    話號碼0000000000號多次撥打騷擾上訴人，然被上訴人等人
    對該門號均不知悉，故此節與被上訴人等人無涉等語，資為
    抗辯。
  ㈡寅○○以：伊所傳送訊息內容是勸架，不知為何當選系爭社區
    主委後就遭告，當天在群組中亦未對上訴人不禮貌等語，資
    為抗辯。
  ㈢壬○○、己○○於本院審理中未到庭，亦未提出書狀為任何
　  聲明或陳述。惟據其於原審所提之書狀則以：上訴人未就其
    主張上訴人之侵權行為內容及該內容係由何被上訴人單獨或
    共同為之闡述；亦未舉證說明上訴人所支出之醫療等費用與
    被上訴人之行為間有何因果關係。上訴人雖所系爭群組對話
    緣由為丙○○為修繕系爭車輛，將系爭車輛放置公共區域，有
    占用通道及妨礙其他住戶通行之嫌，事涉系爭社區住戶公益
    。上訴人另主張被上訴人等人涉嫌以電話號碼0000000000號
    多次撥打騷擾上訴人，然被上訴人等人對該門號均不知悉，
    故此節與被上訴人等人無涉等語，資為抗辯。
  ㈣被上訴人癸○○、丑○○於本院審理中未到庭，亦未提出  書狀
    為任何聲明或陳述。惟據其於原審到庭陳稱：不認識兩造，
    且只有在系爭群組裡說上訴人的車子不要這樣停，會危害到
    住戶的權利，沒有任何恐嚇、騷擾的行為等語，資為抗辯。
      
  ㈤戊○○於本院審理中未到庭，亦未提出書狀為任何聲明或陳述
    。惟據其於原審所提之書狀則以：伊於108年8月28日僅在系
    爭群組討論丙○○在揚水機房前停放系爭車輛之行為是否適法
    ，並未霸凌上訴人，上訴人起訴所附之LINE對話截圖僅屬斷
    章取義，無法呈現當時完整之對話內容。戊○○所為之發言，
    為善意發表言論。上訴人並未舉證證明當時在LINE中實際回
    覆訊息之人為乙○○及乙○○之甲狀腺機能亢進、貧血等病症與
    該次對話有相當因果關係，上訴人不得請求損害賠償等語，
    資為抗辯。
  ㈥辛○○於本院審理中未到庭，亦未提出書狀為任何聲明或陳述
    。惟據其於原審所提之書狀則以：丙○○停放系爭車輛之污水
    排水孔空地，屬共用部分，應依設置目的及通常使用方法使
    用之。伊於108年8月28日在系爭群組中之發言，皆係朝希冀
    社區更好之方向進行討論，伊就事實論述予以勸導，係就社
    區公共部分進行討論，並不知悉乙○○為丙○○之配偶。上訴人
    並無證據證明該次討論導致乙○○甲狀腺亢進，卻以此請求賠
    償醫療費用、代照護費用、精神慰撫金等，實無理由等語，
    資為抗辯。
三、原審為上訴人全部敗訴之判決，上訴人全部不服，提起上  
    訴，上訴及追加聲明為：㈠原判決廢棄。㈡被上訴人應連帶給
    付上訴人115萬元，及自起訴狀繕本送達翌日起至清償日止
    ，按週年利率5 ％計算之利息。㈢禁止所有被上訴人為如下行
    為：⑴對上訴人及家人持續性監視、跟追、掌控行蹤及活動
    。⑵以埋伏、監視、守候或其他類似之方式接近或滯留上訴
    人之住所（臺中市○里區○○○街0 號0 樓之0）與上址所屬「
    君大院」社區B4編號48與52號停車位400 公尺以內。⑶以撥
    打電話、傳真或傳送電子訊息，或其他相類之通聯接觸方式
    聯繫上訴人。⑷除行使法定之權利外，其他未經上訴人同意
    蒐集、處理、利用上訴人之個人資料。⑸在社群軟體如LINE
    、FB…等以談論、影射、揶揄、污辱、指桑罵槐上訴人及家
    人、家務事（見本院卷二第361頁）。被上訴人則答辯聲明
    ：㈠上訴人之上訴駁回。㈡若受不利判決，被上訴人願供擔保
    請准宣告免予假執行。
四、兩造均為系爭社區住戶，並均加入系爭群組，丙○○於108年8
    月24日至同年月28日在系爭社區B4編號48號停車位與揚水機
    房中間之公共空間停放系爭車輛進行維修等情，為兩造不爭
    執（見原審卷四第119頁）。上訴人主張被上訴人對其有「
    設局公審，藉端騷擾，社區霸凌」不法侵害丙○○之名譽權，
    致乙○○受有巨大心理壓力，陸續有失眠，併發甲狀腺亢進等
    異常狀況受有損害；子○○對上訴人「挾怨報復」，於109年
    元月8日下午5時許，在系爭社區地下4樓停車場，先撕毀丙○
    ○公告揭示事件原委之宣傳單，再於樓梯間對丙○○騷擾，並
    多所指責咆哮，經丙○○制止不聽，致丙○○受有精神上損害；
    子○○濫用個資，公開嘲弄乙○○有甲狀腺亢進、貧血之病歷資
    料，不法侵害乙○○之隱私權，使上訴人受有損害；且被上訴
    人中某人或子○○於109年6月19日晚間7時40分許，以匿名電
    話連續騷擾丙○○3次，威脅會對上訴人不利，又於109年6月2
    0日上午7時21分許，來電（來電顯示：0000000000號）無聲
    騷擾1次，致丙○○受有精神上損害等語。惟上訴人之主張業
    為被上訴人所否認，並以前詞置辯。按當事人主張有利於己
    之事實者，就其事實有舉證之責任，民事訴訟法第277條前
    段定有明文。上訴人主張上開事實，並依無因管理、不當得
    利、共同侵權行為、個資法、第820條第4項之法律關係擇一
    請求被上訴人負連帶損害賠償責任，依上揭法條規定，應由
    上訴人就該等法律關係之構成要件事實負舉證責任。茲就上
    訴人主張之各項事實及請求有無理由，分述如下：
  ㈠設局公審，藉端騷擾，社區霸凌部分：
　⒈按個人資料：指自然人之姓名、出生年月日、國民身分證統
    一編號、護照號碼、特徵、指紋、婚姻、家庭、教育、職業
    、病歷、醫療、基因、性生活、健康檢查、犯罪前科、聯絡
    方式、財務情況、社會活動及其他得以直接或間接方式識別
    該個人之資料；非公務機關違反本法規定，致個人資料遭不
    法蒐集、處理、利用或其他侵害當事人權利者，負損害賠償
    責任。但能證明其無故意或過失者，不在此限，個資法第2
    條第1款、第29條第1項分別定有明文。
　⒉子○○於108年8月28日上午10時18分，在系爭群組中有貼出系
    爭車輛停放之照片（見原審卷二第162頁），固為其所自承
    ，然其已將系爭車輛之車牌號碼及車位編號加以遮蔽，本無
    將該車輛之相關個資洩露於外，讓人易於知悉之情事，難認
    有違反個資法而不法蒐集、處理或利用個資之情事。丙○○雖
    主張系爭社區僅有其停車位與揚水機房相鄰，為子○○上開所
    為違反個資法之論據。惟丙○○將系爭車輛停放在其編號48號
    停車位與揚水機房中間之空間進行整理、維修，該停放系爭
    車輛之空間屬社區地下室共同使用部分，為丙○○所不爭執之
    事實，則丙○○得否將系爭車輛停放於該共同使用部分進行整
    理、維修，事涉系爭社區住戶公益，屬可受公評之事項，已
    難認子○○上開行為有何不法。況觀諸丙○○看見上開照片後，
    並未保持沉默，而是立即於同日上午11時02分回覆「若有毀
    損你的財產，你可以報警訴請毀損。你可以檢附造成你損失
    的單據單，向法院求償。司法解決。」（見原審卷二第162
    頁）等語，可知丙○○並不介意其他社區住戶知悉該停車位及
    系爭車輛為其所有，因此堪認丙○○對於該停車位及系爭車輛
    主觀上並無隱私期待。子○○並無不法侵害丙○○之隱私權可言
    。
　⒊子○○於108年8月28日下午1時56分至2時01分，在系爭群組中
    雖對丙○○表示「還是你沒遇過壞人是不是，你以為兇就了不
    起，屌什麼東西，怕你啊」、「你到底還要不要在這裡混下
    去啊」等語（見原審卷二第169頁），然其並無任何明確以
    加害上訴人丙○○生命、身體、自由、名譽、財產之事，為惡
    害之通知。另子○○雖有提及「有種就出來啦，我讓你知道什
    麼叫壞人，哪個學校的，絕對幫你傳好傳滿，不要讓小孩去
    給你教到」等語，然觀諸該發言之前後脈絡及尚提「都已經
    把你的車號位子蓋掉了，也用婉轉的口氣跟你講，聽不懂是
    不是」（見原審卷二第169頁），可知子○○之真意僅為要求
    丙○○出面談論，而丙○○擔任教職，子○○觀其言行舉止，不願
    讓其子女被丙○○教到，故子○○上開發言僅屬個人主觀之情感
    表達，不具任何故意、過失或不法性。參諸丙○○於子○○上開
    發言後，旋於同日下午3時27分回以「我截圖了，我認真的
    問你，你是在恐嚇我嗎？壞人？」、「也不用當著一百多人
    的面恐嚇別人身家安全吧？壞人先生？」、「算了吧！壞人
    先生，你跟我一樣沒錢才買這！不然也不用被你恐嚇」、「
    你恐嚇別人也面子拉不下來嗎？」等語（見原審卷二第172
    頁），子○○則回以「喔~~對不起，我說話過當，造成你心生
    恐懼，很抱歉」、「也請你即刻將你的行為修正」等語後（
    見原審卷二第180頁），丙○○仍回以「我再說一次，那是我
    的車位，東西也在我車位的產權內，我處理好就會移走，清
    潔並恢復原狀。你無權強制我馬上立刻移走」等語（見原審
    卷二第183頁），可見雙方係對丙○○系爭車輛停放占用公共
    空間一事有不同意見而爭執，且從丙○○回話觀之，其並無
    產生心生畏懼之情形，尚難認子○○上開行為有不法侵害丙○○
    之意思自由。
  ⒋按以善意發表言論，而有左列情形之一者，不罰：一、因自
    衛、自辯或保護合法之利益者。二、公務員因職務而報告者
    。三、對於可受公評之事，而為適當之評論者。四、對於中
    央及地方之會議或法院或公眾集會之記事，而為適當之載述
    者，刑法第311條定有明文。次按大法官釋字第509號解釋闡
    釋人民言論自由之基本權利應受最大限度之維護，但為兼顧
    對個人名譽及公共利益之保護，法律得對言論自由依其傳播
    方式為合理之限制。刑法第310條第1項及第2項之誹謗罪係
    保護個人法益而設，同條第3項前段規定係對言論內容與事
    實相符者予以保障。行為人雖不能證明言論內容為真實，但
    依其所提證據資料，認為行為人有相當理由確信其為真實者
    ，即不能以誹謗罪之刑責相繩。旨在衡平憲法所保障之言論
    自由與名譽等基本人權而為規範性之解釋，屬因基本權衝突
    所為具有憲法意涵之法律原則，為維護法律秩序之整體性，
    就違法性價值判斷上趨於一致，在民事責任之認定上，亦應
    考量上開解釋所揭櫫之概念及刑法第310條第3項、第311條
    除外規定，作為侵害名譽權行為阻卻不法事由之判斷準據。
    又言論可分為「事實陳述」及「意見表達」，前者有真實與
    否之問題，具可證明性，行為人倘就事實陳述之言論，經合
    理查證，且依查證所得資料，有相當理由確信其為真實者，
    縱事後證明所言與事實不符，亦不能令負侵權行為之損害賠
    償責任；倘依行為人所舉客觀事證，足認於發表該言論當時
    ，有相當理由確信其為真實者，亦同，而意見表達之言論，
    乃行為人表示自己之見解或立場，屬主觀價值判斷之範疇，
    無真實與否可言，行為人對於可受公評之事，如未使用偏激
    不堪之言詞而為意見表達，可認係善意發表適當評論者，不
    具違法性，非屬侵害他人之名譽權，亦不負侵權行為之損害
    賠償責任（最高法院109年度台上字第427號判決參照）。丙
    ○○將系爭車輛停放在「君大院」B4編號48號停車位與揚水機
    房中間之公共空間，因公共空間之使用方式攸關社區全體住
    戶之公共利益，被上訴人等人於108年8月28日在系爭群組中
    ，對於系爭車輛占用公共空間一事進行討論，乃對社區內可
    受公評之事項進行發言。且觀諸被上訴人等人所為之評論，
    均與丙○○停放系爭車輛一事密切相關，並非針對個人所為之
    貶抑性評價，顯非以損害上訴人丙○○之名譽為目的。縱令上
    開討論內容或令丙○○感到不快，亦屬對於可受公評之事，而
    為適當之評論，或抒發個人主觀上之感受，難認有何不法侵
    害丙○○之名譽權可言。此外，中檢109年度偵字第32820、33
    281號不起訴處分亦同此認定（見原審卷二第51─67頁），更
    可佐證，被上訴人等人上開評論並無不法之情事。
　⒌上訴人主張被上訴人等人之發言造成乙○○貧血及甲狀腺機能
    亢進乙節，為被上訴人等人所否認，本應由上訴人負舉證責
    任。惟上訴人所提之診斷證明書（原審卷一第47頁），雖可
    證明乙○○有該等病症，惟尚難以該診斷證明書即逕認乙○○所
    罹之病症係被上訴人等人之行為所致。況子○○係私下傳送部
    分訊息予丙○○，子○○既非傳訊息予乙○○，自難依此傳訊息予
    丙○○之行為即遽認其有侵害乙○○人格權之主觀意思。前述診
    斷證明書尚無法證明被上訴人等人之行為與乙○○之症狀間，
    有相當因果關係，是上訴人此部分主張尚難採信。
　⒍上訴人既無法舉證證明被上訴人上開行為係不法之侵害行為
    ，且有侵害上訴人權利之情事存在，基此，上訴人請求被上
    訴人連帶賠償醫療費用、子女代替照護費用、慰撫金合計61
    萬5,000元，難謂有據。
  ㈡挾怨報復部分：
　⒈按人格權受侵害時，得請求法院除去其侵害；有受侵害之虞
    時，得請求防止之。前項情形，以法律有特別規定者為限，
    得請求損害賠償或慰撫金，民法第18條固定有明文。惟上訴
    人主張子○○因不滿被檢舉，竟於109年1月8日下午5時許，在
    系爭社區地下4樓停車場，先撕毀丙○○公告事情原委之文書
    ，再於樓梯間對丙○○糾纏、咆哮，經丙○○制止不聽乙節，業
    為子○○所否認，而丙○○並未舉證以實其說，故此部分主張難
    信為真實。另參諸卷附中檢109年度偵字第15473號不起訴處
    分亦同此認定（見原審卷三第281─284頁），上訴人之主張
    尚難遽採。
　⒉此外，上訴人復未能舉證證明被上訴人對其本人或家人有持
    續性監視、跟追、掌控行蹤及活動；或有以埋伏、監視、守
    候或其他類似之方式接近或滯留上訴人之住所與上址所屬「
    君大院」社區B4編號48與52號停車位400公尺以內；或有以
    撥打電話、傳真或傳送電子訊息，或其他相類之通聯接觸方
    式聯繫上訴人；或有未經上訴人同意蒐集、處理、利用上訴
    人之個人資料；或有在社群軟體如LINE、FB…等以談論、影
    射、揶揄、污辱、指桑罵槐上訴人及家人、家務事之情事存
    在。被上訴人對上訴人及其家人既無前述不法侵權行為存在
    ，準此，丙○○請求子○○賠償慰撫金13萬5,000元，並禁止被
    上訴人為如下行為：⑴對上訴人及家人持續性監視、跟追、
    掌控行蹤及活動。⑵以埋伏、監視、守候或其他類似之方式
    接近或滯留上訴人之住所（臺中市○里區○○○街0號0樓之0）
    與上址所屬「君大院」社區B4編號48與52號停車位400公尺
    以內。⑶以撥打電話、傳真或傳送電子訊息，或其他相類之
    通聯接觸方式聯繫上訴人。⑷除行使法定之權利外，其他未
    經上訴人同意蒐集、處理、利用上訴人之個人資料。⑸在社
    群軟體如LINE、FB…等以談論、影射、揶揄、污辱、指桑罵
    槐上訴人及家人、家務事，均屬無據。
　㈢濫用個資，公開嘲弄部分：
　　上訴人主張子○○曾於109年3月30日下午3時42分，在「君大
    院聊天室」LINE群組中稱「放心啦，現在的人都碼浪費司法
    資源，也不去看清楚法條，看名稱就告了，自己有甲狀腺機
    能亢進+貧血也可以怪是別人害的，我這個騷擾剛好而已啦
    ！」等語，為鄭智明所不爭執，並有LINE對話截圖附卷足憑
    （見原審卷一第81頁），固堪以認定。惟子○○在上開發言中
    並未具體指明罹患甲狀腺機能亢進及貧血之人究竟為何人，
    且一般人依該發言之前後脈絡亦無從特定其所指涉之對象為
    何，故LINE群組中之各住戶無法從子○○之發言內容與乙○○產
    生任何連結。且子○○僅單純針對某種病名加以敘述，並無洩
    漏個資法第6條所稱之「病歷」或「健康檢查」。是上訴人
    主張子○○上開發言，已不法洩漏乙○○之個資或侵害其隱私權
    云云，尚有誤會。丙○○就子○○上開發言主張子○○有侵害乙○○
    隱私權，請求子○○賠償其未來照顧乙○○所須支出之費用30 
    萬元，亦屬無據。
　㈣電話騷擾，威脅恐嚇部分：
　　上訴人主張子○○或其中某人於109年6月19日晚間7時40分許
    ，以匿名電話連續騷擾丙○○3次，威脅對上訴人不利，又於1
    09年6月20日上午7時21分許，無聲騷擾1次，電話號碼經查
    為0000000000號等情，業為子○○所否認，上訴人就上開主張
    自應負舉證責任。雖經原審函請中華電信股份有限公司（下
    稱中華電信）提供該門號之使用者年籍資料後，中華電信之
    函覆、電覆結果為該門號屬公用電話（原審卷三第333─335
    頁），而上訴人並未舉證證明被上訴人中有何人曾以該公用
    電話或其他匿名電話騷擾上訴人，故上訴人上開主張顯難採
    信。從而，上訴人請求被上訴人等人連帶賠償慰撫金10萬元
    ，亦屬無據。　　　　　
　㈤按「未受委任，並無義務，而為他人管理事務者，其管理應
    依本人明示或可得推知之意思，以有利於本人之方法為之。
    」、「無法律上之原因而受利益，致他人受損害者，應返還
    其利益。雖有法律上之原因，而其後已不存在者，亦同。」
    、「共有人依第1項規定為管理之決定，有故意或重大過失
    ，致共有人受損害者，對不同意之共有人連帶負賠償責任。
    」民法第172條、第179條、第820條第 4項分別定有明文。
    然依上訴人上開所陳之情節，被上訴人等人並無為上訴人管
    理事務之情事，且無被上訴人等人受有利益並致上訴人受有
    損害之情事，更無針對共有物為管理之決定致上訴人受有損
    害之情事發生，上訴人上開所陳之情節均無該當無因管理、
    不當得利及民法第820條第4項規定之情事，上訴人主張本於
    無因管理、不當得利及依民法第820條第4項之法律關係，請
    求上訴人等人賠償云云，均無理由。
五、綜上所述，上訴人對被上訴人並無侵權行為損害賠償請求權
    、無因管理損害賠償請求權、不當得利返還請求權及民法第
    820條第4項、個資法規定之請求權存在，從而，上訴人本於
    前開法律關係請求被上訴人給付如聲明所示，及禁止為聲明
    所示之行為，非屬正當，不應准許。從而，原審所為上訴人
    敗訴之判決，並無不合，上訴論旨指摘原判決不當，求予廢
    棄改判，為無理由，應駁回其上訴。且上訴追加部分亦無理
    由，應予駁回。
六、本件事證已臻明確，兩造其餘之攻擊或防禦方法及所用之證
    據，經本院斟酌後，認為均不足以影響本判決之結果，爰不
    逐一論列，附此敘明。
中　　華　　民　　國　　110 　年　　11　　月　　30　　日
            民事第三庭     審判長法　官  黃玉清
                                 法　官  許旭聖
                                 法　官  涂秀玲
正本係照原本作成。
如不服本判決，應於收受送達後20日內向本院提出上訴書狀，其
未表明上訴理由者，應於提出上訴後20日內向本院補提上訴理由
書（須按他造當事人之人數附繕本）。因疫情而遲誤不變期間，
得向法院聲請回復原狀。
上訴時應提出委任律師或具有律師資格之人之委任狀；委任有律
師資格者，另應附具律師資格證書及釋明委任人與受任人有民事
訴訟法第466條之1第1項但書或第2項所定關係之釋明文書影本。
如委任律師提起上訴者，應一併繳納上訴裁判費。
                                 書記官  卓佳儀 
　　　　　　　　　　　　　　　　 
中　　華　　民　　國　　110 　年　　11　　月　　30　　日